臺灣高等法院臺中分院刑事判決　　　 100年度上訴字第2295號
上　訴　人
即　被　告　顏貴珍
上列上訴人因毒品危害防制條例案件，不服臺灣臺中地方法院
100年度訴字第2430號中華民國100年9月30日第一審判決（起訴
案號：臺灣臺中地方法院檢察署100年度毒偵字第1772號），提
起上訴，本院判決如下：
    主    文
上訴駁回。
    理    由
一、按不服地方法院之第一審判決而上訴者，應向管轄第二審之
    高等法院為之。上訴書狀應敘述具體理由。第二審法院認為
    上訴書狀未敘述理由者，應以判決駁回之。刑事訴訟法第36
    1條第1項、第2項、第367條前段分別定有明文。所謂應敘述
    具體理由，係指須就不服之判決為具體之指摘而言，如僅泛
    稱原判決認事用法不當、採證違法、判決不公或量刑失當等
    ，均非具體理由。又刑事訴訟法第367條之判決，得不經言
    詞辯論為之，同法第372條定有明文。
二、上訴人即被告顏貴珍（以下稱被告）上訴意旨略以：被告因
    罹患重大傷病腹膜炎、敗血症、心臟衰竭等病，需長期追綜
    治療，原檢察官願讓被告喝美沙冬，但因被告未收悉而取消
    ，懇請准予判輕亦判喝美沙冬云云。
三、經查：
(一)本件被告因不服地方法院之第一審判決，於民國100年10月
    21所提出之上訴狀，依刑事訴訟法第361條第2項條文、立法
    修正理由及上開最高法院判決意旨，倘已提出上訴理由，但
    所提非屬具體理由者，由第二審法院以上訴不合法律上之程
    式，以判決駁回之。至於上訴理由是否具體，係屬第二審法
    院審查範圍，不在命補正之列（參見法院辦理刑事訴訟案件
    應行注意事項第162點），合先敘明。
(二)按量刑輕重係屬事實審法院得依職權自由裁量之事項，茍已
    斟酌刑法第57條各款所列情狀而未逾法定刑度，即不得遽指
    為違法。被告對原審判決採用證據、認定事實及適用法律等
    節均不爭執，而原審判決並審酌被告原判決於量刑時，已以
    被告之責任為基礎，審酌被告前有多次施用毒品前科，經強
    制戒治、判刑及執行後，仍不知戒惕，再施用毒品海洛因及
    甲基安非他命，無視於國家對於杜絕毒品犯罪之禁令，並衡
    酌施用毒品係對於自身健康之戕害，且被告犯後已坦承犯行
    ，態度尚稱良好等一切情狀，就被告施用第一級毒品及施用
    第二級毒品（均累犯），各量處有期徒刑10月及6月，定應
    執行有期徒刑1年3月，顯已注意適用刑法第57條之規定，原
    審所處之刑符合「罰當其罪」之原則，並無輕重失衡之情形
    。又目前國內實施之美沙冬替代療法，係針對鴉片類毒品（
    如海洛因）成癮者，由全國各地方法院檢察署依「毒品減害
    緩起訴替代療法」辦理，其實施對象以住居所或犯罪地在該
    署訴訟轄區，自首或經查獲屬於毒品危害防制條例第23條第
    2項所定5年內再犯施用第一級毒品海洛因，或依最高法院判
    決意旨所示仍屬5年內再犯施用第一級毒品海洛因者，同意
    依指定之替代療法按時至指定之醫療機構服藥，且尿液經氣
    象層析質譜儀鑑驗法鑑定呈嗎啡陽性反應，並經指定之醫療
    機構評估宜施以替代療法者為限。如未通過醫院評估，或檢
    察官不同意給予緩起訴處分，仍須循一般法律程序進行。被
    告施用第一級毒品之犯行，業經臺灣臺中地方法院檢察署檢
    察官提起公訴，且經原審判處罪刑，並不符合上開「毒品減
    害緩起訴替代療法」之要件，其上訴理由請求改令其接受美
    沙冬替代療法，顯屬誤會。被告形式上雖提出書狀敘述上訴
    理由，惟其並未依據卷內既有訴訟資料或提出新事證，指摘
    或表明原審判決有何採證認事、用法或量刑等足以影響判決
    本旨之不當或違法，而構成應予撤銷之具體事由，其上訴即
    無可憑採。綜上，本院認被告上訴意旨，不足以動搖原審判
    決認定犯罪事實及量刑之基礎，難認係具體理由，其上訴顯
    然違背法律上之程式，應予駁回，並不經言詞辯論為之。
據上論斷，應依刑事訴訟法第367條前段、第372條，判決如主文
。
中    華    民    國    100    年    11    月   15    日
            刑事第十一庭  審判長法  官  郭  同  奇
                                法  官  張  智  雄
                                法  官  許  冰  芬
以上正本證明與原本無異。
施用第一級毒品部分，得上訴。
施用第二級毒品部分，不得上訴。
如不服本判決應於收受送達後10日內向本院提出上訴書狀，其未
敘述上訴理由者，並得於提起上訴後10日內向本院補提理由書（
均須按他造當事人之人數附繕本）「切勿逕送上級法院」。
                                書記官  賴  成  育
中    華    民    國    100    年    11    月   15    日